臺灣臺北地方法院交通事件裁定　九十四年度交聲字第七八三號
　　異　議　人
　　即受處分人　甲○○
上列異議人即受處分人因違反道路交通管理處罰條例案件，對於
臺北市交通事件裁決所於民國九十四年七月五日所為之處分（原
處分案號：北市裁二字第裁二二－Ｚ00000000號）聲明
異議，本院裁定如下：
    主  文
異議駁回。
    理  由
一、按汽車行駛高速公路應依速限標誌指示，高速公路交通管制
    規則第五條第一項前段定有明文；汽車行駛於高速公路而不
    遵管制之規定者，處汽車駕駛人新台幣（下同）三千元以上
    六千元以下罰鍰並記違規點數一點，道路交通管理處罰條例
    第三十三條第一項、第六十三條第一項第一款分別定有明文
    。
二、本件異議人即受處分人甲○○於民國九十四年四月二十四日
    五時三十分許，駕駛車號五Ｂ－七四六五號自用小客車行經
    國道三號公路，在北上九十公里限速時速一百一十公里之處
    ，以時速一二一公里之速度行駛，為內政部警政署國道公路
    警察局第六警察隊竹林分隊值勤員警徐旭輝以測速器（雷射
    測速槍）測得超速行為當場攔停，並製發內政部警政署國道
    公路警察局舉發違反道路交通管理事件通知單（公警局交字
    第Ｚ00000000號），以異議人有「雷達測定行速一
    二一公里，限速一百一十公里，超速十一公里」之違規事實
    ，違反道路交通管理處罰條例第三十三條第一項規定逕行舉
    發，嗣異議人於收受舉發通知單送達後，乃於舉發通知單所
    載之應到案日期前向原處分機關提出申訴，經原處分機關函
    請舉發單位調查結果，仍認異議人有前開違規行為，原處分
    機關即依道路交通管理處罰條例第三十三條第一項、第六十
    三條第一項第一款規定裁處異議人罰鍰三千元，並記違規點
    數一點等事實，有內政部警政署國道公路警察局舉發違反道
    路交通管理事件通知單（公警局交字第Ｚ00000000
    號）、臺北市交通事件裁決所違反道路交通管理事件裁決書
    （北市裁二字第裁二二－Ｚ00000000號）、九十四
    年六月十六日北市裁四字第０九三四三五四九一六００號函
    、臺北市交通事件裁決所交通違規案件陳述書、內政部警政
    署國道公路警察局第六警察隊九十四年六月八日公警六交訴
    字第０九四０六七一四一一號函各乙份在卷可稽。
三、異議意旨略以：警員取締的時候，並沒有提出書面的測速紀
    錄可供本人查驗當時測速器精度與可靠度，不符合法律的證
    據原則，而且這種電子式測速器，所測得的速度是瞬間速度
    ，而本人所駕車輛之機械式速率表測得的是平均速度，二者
    之間會產生量測上的瞬間誤差，電子式的儀器其數值本來就
    會受到精密度的影響，爰聲明異議請求撤銷原處分云云。
四、本院經查：本件取締違規之經過，業據證人即內政部警政署
    國道公路警察局第六警察隊竹林分隊員警徐旭輝到庭證稱：
    伊舉發受處分人超速所使用的自動測速儀器，都有檢驗確定
    合格，當時受處分人車速是一百二十一公里，已經超速，所
    以伊才攔停舉發，伊當時有拿雷射槍的測速給異議人看等語
    綦詳（見本院九十四年十月三十一日訊問筆錄），再者，交
    通警察掣單舉發違反道路交通管理處罰條例所列之違規事實
    ，本質上為行政處分，係公務員基於職務上之權力，依法就
    特定之具體事件所為之具公法上效果之單方面行政行為，反
    之，若謂公務員一切行政行為均需預留證據，則國家行政勢
    必窒礙難行，從而，異議人既未就執勤警員之舉發有誤提出
    相關證據以供調查審酌，且查無任何證據足資證明其有捏造
    事實違法取締之情事，則執勤警員本其維護交通秩序、安全
    職責所為之舉發，自無違誤，異議人辯稱舉發員警沒有提出
    書面的測速紀錄可供查驗當時測速器精度與可靠度，不符合
    法律的證據原則云云，不足採信。此外，復參酌內政部警政
    署國道公路警察局所使用的移動式測速儀器，係經過經濟部
    標準檢驗局檢驗合格，並領有合格證書的儀器，為本院審理
    同類型之案件職務上所已知，是足見異議人辯稱電子式的測
    速儀器其數值本來就會受到精密度的影響云云，自難採信，
    其違規超速之行為，已臻明確，應堪認定。
六、綜上所述，受處分人確有在高速公路不依速限標誌行駛之違
    規行為，而原處分機關依道路交通管理處道路交通管理處罰
    條例第三十三條第一項、第六十三條第一項第一款規定，處
    以罰鍰三千元，並記違規點數一點，核無違誤，故本件異議
    為無理由，應予駁回。
據上論斷，應依道路交通案件處理辦法第十九條，裁定如主文。
中    華    民    國   九十四   年  十一  月  二十八  日
                        交通法庭法  官劉煌基
上正本證明與原本無異。
如不服本裁定，應於裁定送達後5日內向本院提出抗告狀。
中    華    民    國   九十四   年  十一  月  二十八  日
